# SAMUEL SANTANA

**Desenvolvedor Front End** 

CV

Github : Samuel Santana
Portifolio Web : Samuel
Linkedin: Samuel Santana

Contato: (61) 9 91076831

samuelsantanadasilva8@gmail.com

#### **RESUMO**

Olá! Sou Samuel Santana, um desenvolvedor web e de Chatbots, formado em Análise e Desenvolvimento de Sistemas, tenho experiência como desenvolvedor freelancer, voluntário e estagiário, atuando no desenvolvimento de sistemas. Estou focado em aprimorar meu conhecimento, especialmente em JavaScript, TypeScript e React, para criar sistemas web inovadores.

# **EXPERIÊNCIA PROFISSIONAL**

# Estagiário Desenvolvedor Front-End - Dna System - 2023

• Trabalhou em equipe no desenvolvimento de projetos web | Aprendeu e aplicou conhecimentos em diferentes linguagens de marcação | Auxiliou na manutenção de sites e aplicativos

#### Desenvolvedor ChatBoots - SaraTech - Outubro - Dezembro - 2022

Criação e desenvolvimento de chatbots em um projeto voluntário | Trabalho em equipe |
 Trabalho com versionamento de codigos e prazos

#### Estagiário - BRB - agosto 2022 - setembro 2023

• Função: Responsável pela organização de documentos, planilhas e atendimento ao cliente.

#### Desenvolvedor Free Lancer - 2022 - Atual

• Desenvolvo sites, apps, chatbots e planilhas de modo autônomo, adaptando soluções para cada projeto, com orientação direta ou independente.

#### HABILIDADES TÉCNICAS

- Linguagens de programação: Typescript | Javascript | Kotlin
- Frameworks e Bibliotecas: React Js | React Native | Bootstrap | Tailwind
- Desenvolvimento: Web | Mobile | Chatboot
- Sistemas operacionais: CSS | HTML | Git | Github | Wordpress

# PRINCIPAIS PROJETOS

• Femusg Projet jeito para a prefeitura do Goias Clique aqui Tech World
 Projeto feito para uma empresa de prestação de serviços
 Clique aqui

# FORMAÇÃO ACADÊMICA

Análise e Desenvolvimento de Sistemas - Universidade Anhanhaguera - 2021 - 2023